臺灣板橋地方法院刑事判決　　　　　　　 94年度易字第287號
公　訴　人　臺灣板橋地方法院檢察署檢察官
被　　　告　甲○○
　　　　　　乙○○
上列被告因違反毒品危害防制條例等案件，經檢察官提起公訴（
93年度偵字第11823 號、第14485 號），本院依簡式審判程序判
決如下：
    主  文
甲○○連續以電腦網路，公然煽惑他人犯罪，處有期徒刑肆月，
如易科罰金，以佰元折算壹日，扣案之電腦主機壹台沒收。又
持有大麻種子，處有期徒刑月，如易科罰金，以佰元折算壹
日；扣案之大麻種子壹包（合計淨重貳點伍壹公克）沒收。主刑
部分應執行有期徒刑陸月，如易科罰金，以佰元折算壹日；緩
刑年。
乙○○連續以電腦網路，公然煽惑他人犯罪，處有期徒刑肆月，
如易科罰金，以佰元折算壹日；緩刑年。
    事  實
一、甲○○於民國93年4 月間，在臺南市○○路某Pub 處以新臺
    幣（下同）四千餘元之價金向某不詳外籍人士購買大麻一包
    後，發現內含有不詳數量之大麻種子而持有之，並在其臺南
    市○○路212 號16樓之32號住處，將部分大麻種子使用日光
    燈組、二氧化碳鋼瓶等設備栽種大麻樹二十一株（所涉施用
    第二級毒品大麻部分，經送觀察、勒戒後，認無繼續施用傾
    向，業由臺灣高雄地方法院檢察署以93年度毒偵字第5447號
    為不起訴處分確定）。復又基於煽惑他人犯施用或持有第二
    級毒品大麻罪之概括犯意，自93年4 月間起至同年7 月間止
    ，在其上開住處使用和信寬頻公司cable modern撥接上網連
    結至雅虎奇摩網站後，以帳號：grower8888號、密碼：0000
    0000、暱稱：花農或小花兒，登入由丙○○、丁○○所分別
    成立之雅虎奇摩「大麻田園」及「我的～開飯天堂」網路家
    族，除將其自行栽種之大麻樹照片上傳刊載於「我的～開飯
    天堂」網頁上，供不特定網友瀏覽外，並在上開網路家族公
    然散播大麻生態、種類、特性、栽種知識及心得等，並回覆
    不特定網友詢問有關大麻栽種之問題，以煽惑他人犯上開毒
    品罪。嗣於93年7 月21日為警持搜索票，至甲○○上開住處
    搜索查獲，並扣得大麻樹二十一株、大麻葉花一包、大麻種
    子一包（合計淨重2.51公克）、大麻煙半成品一支、英文信
    封一個、吸食器一個、捲煙紙一包、捲煙器一個、濾嘴一包
    、試紙一盒、日光燈組三個、燈泡組二組、探照燈組一組、
    二氧化碳鋼瓶一瓶、空氣幫浦一個、筆記簿一本、電腦主機
    一台及噴霧器一個等物。
二、乙○○亦為上開雅虎奇摩「大麻田園」網路家族之會員（帳
    號：000000000 號、密碼：00000000、暱稱：小笨），其基
    於煽惑他人犯施用或持有第二級毒品大麻罪之概括犯意，自
    93年3 月26日至同年5 月12日止，在其位於臺北縣三重市○
    ○○路133 巷17號5 樓住處，使用中華電信公司ADSL撥接上
    網連結至上開「大麻田園」網路家族後，公然在「大麻田園
    」網路家族討論區散播不實大麻、大麻種子買賣資訊共四頁
    ，供不特定網路家族會員瀏覽，以煽惑他人犯上開毒品罪，
    嗣於93年7 月22日為警持搜索票循線查獲。
三、案經內政部警政署刑事警察局移請臺灣板橋地方法院檢察署
    檢察官偵查起訴。
    理  由
一、本件被告二人所犯係死刑、無期徒刑、最輕本刑為三年以上
    有期徒刑以外之罪，其於準備程序中就被訴事實為有罪之陳
    述，經法官告知簡式審判程序之旨，並聽取公訴人、被告之
    意見後，依刑事訴訟法第273 條之1 第1 項規定，本院認為
    適宜由受命法官獨任進行簡式審判程序，業已於94年4 月15
    日裁定由受命法官獨任進行簡式審判程序，合先敘明。
二、前揭事實業據被告二人於警訊、偵查及本院審理中均坦承不
    諱，並有被告二人在雅虎奇摩網路家族申請者資料、上網登
    錄歷史紀錄、上開網頁首頁資料、網路家族檔案索引、法務
    部調查局93年8 月30日調科壹字第060008691 號鑑定通知書
    各一份、被告甲○○所撰寫網頁資料七紙、被告乙○○所撰
    寫網頁資料四紙，及被告甲○○所持有之大麻種子照片一幀
    、栽種大麻之照片十九幀、網頁庫存大麻及大麻種子照片十
    七幀附卷可稽，復有前揭查獲物品扣案可資佐證，足認被告
    二人上開所為不利於己之自白與事實相符。據此，本案事證
    明確，被告二人犯行堪以認定。
三、按刑法第153 條第1 款之煽惑他人犯罪之罪，煽惑者就煽惑
    他人犯罪之行為，單獨成立本罪，不因被煽惑人有無犯罪，
    而影響其煽惑罪之成立，從而，無論本件是否真有人瀏覽網
    站後施用第二級毒品大麻或持有大麻及大麻種子，均不影響
    被告所犯煽惑他人犯上開毒品罪之成立。是核被告二人所為
    ，均係犯刑法第153 條第1 款之以電腦網路公然煽惑他人犯
    罪之罪。被告甲○○持有大麻種子部分，則另犯毒品危害防
    制條例第14條第4 項之持有大麻種子罪。被告甲○○所犯上
    開兩罪之間，犯意各別，行為互殊，應分論併罰之。又被告
    二人先後多次煽惑他人犯罪之犯行，均時間緊接，方法相同
    ，所犯復係構成要件相同之罪名，顯各基於概括犯意反覆為
    之，均應依連續犯之規定以一罪論，並加重其刑。本院爰審
    酌被告甲○○並無前科，被告乙○○僅於多年前有犯竊盜罪
    經宣告緩刑之前科，有卷附臺灣高等法院被告前案紀錄表各
    乙份可按，素行尚可，渠等犯罪之動機、目的、手段，在不
    特定人均得瀏覽之網頁上煽惑他人犯毒品罪所生之危害程度
    不淺，被告甲○○所持有大麻種子之數量，及渠等犯罪後均
    坦承犯行，態度良好等一切情狀，量處如主文所示之刑，並
    就被告甲○○部分定其應執行之刑。又被告二人前未曾受有
    期徒刑以上刑之宣告（被告乙○○部分緩刑期滿未經撤銷，
    刑之宣告失其效力），有上開被告前案紀錄表各乙份在卷可
    憑，經此偵審程序，當能知所警剔，信無再犯之虞，本院認
    所宣告之刑以暫不執行為適當，併均諭知緩刑三年，以啟自
    新。
四、扣案之大麻種子一包（合計淨重2.51公克）係違禁物，應依
    刑法第38條第1 項第1 款之規定宣告沒收。另扣案之電腦主
    機一台為被告甲○○所有供其上網為本件煽惑他人犯罪之犯
    行所用之物，業據其供承在卷，亦應依刑法第38條第1 項第
    2 款之規定宣告沒收。至被告甲○○所持有之大麻樹二十一
    株、大麻葉花一包、大麻煙半成品一支、吸食器一個、捲煙
    紙一包、捲煙器一個、濾嘴一包、試紙一盒、日光燈組三個
    、燈泡組二組、探照燈組一組、二氧化碳鋼瓶一瓶、空氣幫
    浦一個、筆記簿一本及噴霧器一個等物，均與本件被告甲○
    ○所犯煽惑他人犯罪及持有大麻種子等罪無直接關聯，且為
    另案即臺灣高雄地方法院檢察署93年度毒偵字第5447號毒品
    案件中證明被告有施用第二級毒品犯行之證據，爰不併諭知
    沒收。另英文信封一紙，被告甲○○於本院審理中稱係欲寄
    發予某外籍人士所用之物，除其於警訊及偵查中之自白外，
    亦無其他證據證明為其收受或購買大麻種子所用之物，是尚
    難認該紙信封為供被告甲○○犯本案犯行所用之物，爰亦不
    諭知沒收，附此敘明。
據上論斷，應依刑事訴訟法第273 條之1 第1 項、第299 條第1
項前段，毒品危害防制條例第14條第4 項，刑法第11條前段、第
56條、第153 條第1 款、第51條第5 款、第38條第1 項第1 款、
第2 款、第41條第1 項前段、第74條第1 款，罰金罰鍰提高標準
條例第1 條前段、第2 條，判決如主文。
本案經檢察官郭學廉到庭執行職務。
中　華　　民　　國　　94　　年　　4 　　月　　29　　日
                  刑事第一庭    法　官 張 紹 省
以上正本證明與原本無異
如不服本判決應於送達後10日內向本院提出上訴狀
                                書記官 周 雅 玲
中　　華　　民　　國　　94　　年　　4 　　月　　29　　日
附錄本案論罪科刑法條全文：
中華民國刑法第153條：
以文字、圖畫、演說或他法，公然為左列行為之一者，處二年以
下有期徒刑、拘役或一千元以下罰金：
一  煽惑他人犯罪者。
二  煽惑他人違背命令，或抗拒合法之命令者。
毒品危害防制條例第14條第4 項
持有大麻種子者，處一年以下有期徒刑、拘役或新臺幣一萬元以
下罰金。
